臺灣高雄地方法院刑事判決
110年度審易字第1149號
公  訴  人  臺灣高雄地方檢察署檢察官
被      告  郭明雄



上列被告因賭博案件，經檢察官提起公訴（110年度偵字第11387
號），本院判決如下：
    主  文
郭明雄幫助犯圖利聚眾賭博罪，處有期徒刑貳月，如易科罰金，
以新臺幣壹仟元折算壹日。
    事  實
一、郭明雄可預見金融帳戶存摺、提款卡與密碼專有性甚高，金
    融帳戶之申請、使用並無任何限制，倘他人向其取得前揭物
    品，即可能係為從事財產犯罪或賭博等不法犯行而逃避查緝
    ，竟基於縱使交付之金融帳戶存摺、提款卡與密碼遭他人作
    為不法犯行而匯聚賭資之用，亦不違背其本意之幫助他人聚
    眾賭博、供給賭博場所之犯意，於民國109年4月間某日，在
    不詳地點，將其所申辦之合作金庫銀行帳號000-0000000000
    000號帳戶存摺、提款卡及密碼，交付予真實姓名年籍不詳
    之成年人，而容任他人使用。嗣該人所屬之賭博集團成員於
    取得上開帳戶資料後，乃共同基於意圖營利供給賭博場所、
    聚眾賭博之犯意聯絡，非法經營地下賭博網站「九州娛樂城
    」，並提供賭博網站帳號、密碼及下注額度供不特定賭客簽
    賭，簽賭方式係以體育投注等項目做為對賭依據，下注簽賭
    之賠率依當日該網站開盤而定，輸贏係依據簽賭下注之賽事
    比賽結果決定輸贏，若簽注為贏，則依簽賭網站開出之賠率
    贏得相關賭資，如未簽中，則賭資歸網站所有。嗣有賭客羅
    伊翔、陳孟志及其他不詳身份賭客於109 年4月下旬至11月
    間，將賭金匯至前開帳戶供賭博之用，而經警方循線查悉上
    情。
二、案經臺北市政府警察局中正第二分局報告臺灣高雄地方檢察
    署檢察官偵查起訴。
    理  由
壹、證據能力部分：
    按被告以外之人於審判外之陳述雖不符刑事訴訟法第159條
    之1至之4等4條之規定，而經當事人於審判程序同意作為證
    據，法院審酌該言詞陳述或書面陳述作成時之情況，認為適
    當者，亦得為證據。當事人、代理人或辯護人於法院調查證
    據時，知有第159條第1項不得為證據之情形，而未於言詞辯
    論終結前聲明異議者，視為有前項之同意，刑事訴訟法第15
    9條之5定有明文。本判決如後所引用被告以外之人於審判外
    所為之陳述，雖屬傳聞證據，且無刑事訴訟法第159條之1 
    至之4等4條規定情形，然檢察官、被告均已知悉上開陳述屬
    傳聞證據，而於準備程序時表示同意作為證據（見本院卷第
    103頁），且未於言詞辯論終結前聲明異議，依刑事訴訟法
    第159條之5規定，應有證據能力。
貳、實體部分
一、訊據被告郭明雄固坦認交付上開帳戶資料與他人使用之事實
    ，惟矢口否認有何幫助之犯行，辯稱：是朋友拿去用的，他
    說工程工作要讓廠商用來匯款，不知道他拿去做賭博用云雲
    （見本院卷第123頁）。經查：
（一）被告將其所有上開帳戶資料交付他人，嗣被經營「九州娛
      樂城」之賭博集團用以供加入該賭博網站之不特定賭客匯
      入賭資使用乙節，業據證人即賭客羅伊翔、陳孟志於警詢
      證述明確，並有「九州娛樂城」賭博網站網頁截圖、交易
      明細等在卷可稽，且為被告所不爭執，此部分事實洵堪認
      定。
（二）被告既申辦本件銀行帳戶資料，應知一般人至金融機關開
      設帳戶使用，係極為方便容易且迅速之事，苟有使用金融
      存款帳戶之正當用途，自以使用其本人或可信賴之親友申
      請之帳戶即可。若非意圖以他人帳戶從事不法用途，並藉
      以逃避查緝，自無需使用他人帳戶，被告為智識正常之成
      年人，並無不知之理。被告將上開帳戶任意交付他人使用
      ，且於交付帳戶資料後亦不加以聞問，可見其對於帳戶資
      料被利用作為實行賭博或財產犯罪行為之工具一事，應有
      所預見，而不違背其本意，足認確有幫助他人犯罪之不確
      定故意無訛。　　　
（三）被告雖以前詞置辯，然並未提出任何證據證明其所述為真
      ，況被告於偵查時供稱：上開帳戶資料是借給朋友蔡長育
      使用，因為他欠銀行錢，帳戶被警示無法使用，說老闆要
      匯錢給他云云（見偵卷第59頁）；復於本院改稱：朋友工
      程工作要讓廠商用來匯款云云（本院卷第123頁），說詞
      反覆不一，亦難採信，實難以被告空言辯稱，而對其為有
      利之認定。
（四）綜上所述，本件事證明確，被告上述犯行，均堪認定，應
      予依法論科。
二、論罪科刑：
（一）核被告所為，係犯刑法第30條第1項前段、第268條前段、
      第268條後段之幫助圖利供給賭博場所、幫助圖利聚眾賭
      博罪。被告以一個幫助行為而同時觸犯上述二罪名，屬刑
      法第55條之想像競合犯，應依情節較重之幫助圖利聚眾賭
      博一罪處斷。被告為幫助犯而非正犯，爰依刑法第30條第
      2項規定，按正犯之刑減輕之。
（二）爰審酌被告提供帳戶供賭博網站業者作為收取賭資匯款之
      用，助長賭博歪風，破壞社會風氣，所為實有不該，且犯
      後否認犯行，態度非佳，兼衡被告之素行、本件犯罪手段
      、情節、所生危害、智識程度、家庭生活及經濟健康狀況
      等一切具體情狀（涉被告個人隱私，均詳卷），量處如主
      文所示之刑，並諭知易科罰金折算標準。
（三）本件並未查得被告有因提供帳戶資料獲得不法所得之事證
      ，爰不予宣告沒收。　　　
據上論斷，應依刑事訴訟法第299條第1項前段，刑法第30條第1
項前段、第2項、第268條、第55條、第41條第1項前段，刑法施
行法第1條之1，判決如主文。
本案經檢察官鄭舒倪提起公訴，檢察官范文欽到庭執行職務。
中　　華　　民　　國　　111 　年　　4 　　月　　26　　日
                  刑事第五庭  法  官   黃政忠
以上正本證明與原本無異。
如不服本判決應於收受送達後20日內向本院提出上訴書狀，並應
敘述具體理由；如未敘述上訴理由者，應於上訴期間屆滿後20日
內向本院補提理由書（均須按他造當事人之人數附繕本）「切勿
逕送上級法院」。
「因疫情而遲誤不變期間，得向法院聲請回復原狀」。　　　　
中　　華　　民　　國　　111 　年　　4 　　月　　27　　日
                              書記官   儲鳴霄

附錄論罪科刑法條：
刑法第268條
意圖營利，供給賭博場所或聚眾賭博者，處3年以下有期徒刑，
得併科9萬元以下罰金。